【裁判字號】    99,易,625
【裁判日期】    990325
【裁判案由】    違反電子遊戲場業管理條例等
【裁判全文】
臺灣臺中地方法院刑事判決               99年度易字第625號
公  訴  人  臺灣臺中地方法院檢察署檢察官
被      告  乙○○
            丙○○
上列被告因違反電子遊戲場業管理條例等案件，經檢察官提起公
訴（99年度偵字第1768號），本院判決如下：
    主    文
乙○○共同違反未依電子遊戲場業管理條例規定辦理營利事業登
記，不得經營電子遊戲場業之規定，處拘役拾日，如易科罰金
，以新臺幣壹仟元折算壹日。緩刑貳年，並向公庫支付新臺幣貳
萬元。扣案之電子遊戲機壹臺（含IC板壹塊）及新臺幣仟捌佰
玖拾元，均沒收。
丙○○共同違反未依電子遊戲場業管理條例規定辦理營利事業登
記，不得經營電子遊戲場業之規定，處拘役貳拾日，如易科罰金
，以新臺幣壹仟元折算壹日。緩刑貳年，並向公庫支付新臺幣壹
萬元。扣案之電子遊戲機壹臺（含IC板壹塊）及新臺幣仟捌佰
玖拾元，均沒收。
    犯罪事實
一、乙○○前於民國八十年間，曾因賭博案件，經本院以八十年
    度易字第二０五四號判處有期徒刑六月確定，後於八十一年
    四月十四日易科罰金執行完畢；丙○○則前無不法犯罪之前
    科紀錄，素行尚佳；丙○○係臺中市西屯區○○○○街三二
    號「鑫泰便利購超商」之負責人，其與乙○○均明知未依電
    子遊戲場業管理條例規定，向主管機關申請辦理經營電子遊
    戲場業之營利事業登記，不得經營電子遊戲場業，其二人竟
    共同基於經營電子遊戲場業及反覆、延續性賭博之單一行為
    決意，自九十九年一月三日起，由乙○○在丙○○所經營之
    上開「鑫泰便利購超商」之公眾得出入之場所內擺設寄放賭
    博性電子遊戲機臺「超級大舞臺小瑪莉」壹臺（含IC板一片
    ），供不特定人以現金開分把玩；其方式為每次投入新臺幣
    （下同）十元硬幣即可下二注押定，如押中者可得倍數不等
    之分數，並得以一比一之比例兌換等額現金，若未能押中，
    則所押注之賭資均歸機臺所有；丙○○、乙○○即藉此射倖
    之方式與不特定之賭客賭博財物，並違規經營電子遊戲場業
    。嗣於九十九年一月六日二十時三十分許，為警持本院核發
    之搜索票前往上址「鑫泰便利購超商」店內執行搜索，當場
    查獲，並扣得上開賭博性電子遊戲機臺一臺（含IC板一片）
    及置於機臺內之賭資合計三千八百九十元，始由警進而查悉
    上情。
二、案經臺中市警察局第六分局報請臺灣臺中地方法院檢察署檢
    察官偵查起訴。
    理    由
一、上開犯罪事實，業據被告乙○○、丙○○於本院訊問時均坦
    承不諱，並有查獲現場照片在卷（見警卷第22頁至第27頁）
    ，暨擺設於上開「鑫泰便利購超商」內之超級大舞臺小瑪莉
    電子遊戲機一臺及置於該機臺內之賭資合計三千八百九十元
    等物扣案可資佐證，足見被告乙○○、丙○○之前揭自白，
    確與客觀事實相符，堪予採認。綜此，本件事證至臻明確，
    被告乙○○、丙○○之犯行，均洵堪認定。
二、按所謂電子遊戲場「業」，指「業務」而言。刑法上所謂業
    務，係以事實上執行業務者為標準，指以反覆同種類之行為
    為目的之社會性活動而言；執行此項業務，縱令欠缺形式上
    之條件，仍無礙於業務之性質。因此不論該事業是否「專營
    」電子遊戲場業，亦不問經營是否需達「一定之規模」，即
    使於原本所營事業外，兼營電子遊戲場業，或所經營之電子
    遊戲場不具相當之規模，亦無礙於電子遊戲場業管理條例相
    關規定之適用（最高法院90年台非字第276號判例意旨參照
    ）：本件被告丙○○、乙○○未依電子遊戲場業管理條例規
    定，辦理營利事業登記，即在上開「鑫泰便利購超商」店內
    擺設賭博性電動機具「超級大舞臺小瑪莉」一臺與不特定人
    對賭，而為經營電子遊戲場業之行為，被告丙○○、乙○○
    均係違反電子遊戲場業管理條例第十五條之規定，需依同條
    例第二十二條規定處斷，暨係犯刑法第二百六十六條第一項
    前段在公眾得出入之場所賭博財物罪。被告乙○○、丙○○
    就上開犯行間，俱有犯意聯絡及行為分擔，渠等既共同實行
    犯罪之行為，均應為共同正犯。又被告乙○○、丙○○共同
    擺設賭博性電子遊戲機具與不特定賭客對賭財物，當不止賭
    博一次即結束，此種行為本質上乃具有反覆、延續之特質，
    應作一次之法律評價，為刑法理論之集合犯之概念，應論以
    一罪。又被告二人所犯刑法普通賭博罪與違反電子遊戲場業
    管理條例第十五條之規定二罪間，係一行為觸犯二罪名，構
    成想像競合犯，應依刑法第五十五條之規定，從一重之違反
    電子遊戲場業管理條例罪處斷。
四、爰審酌被告丙○○、乙○○未依法辦理營利事業登記即經營
    電子遊戲場業，且共同以賭博性電子遊戲機具與不特定人賭
    博財物，助長賭客僥倖之心理，影響社會善良風氣及政府行
    政管理，暨渠等營運賭博之時間僅短短數日、所設置電子遊
    戲機之數量僅有一台，並考量渠等各自之素行、犯罪動機、
    手段、所生危害、於共同犯罪中各自所分擔之角色與涉案情
    節輕重，暨犯後皆坦承全數犯行，犯罪後態度尚佳等一切情
    狀後，分別量處如主文所示之刑，並均諭知易科罰金之折算
    標準。
五、末查，被告乙○○有前開犯罪事實欄所載受有期徒刑宣告及
    執行完畢之情形，其執行完畢後五年以內未曾因故意犯罪受
    有期徒刑以上刑之宣告；被告丙○○則未前曾因故意犯罪而
    受有期徒刑以上刑之宣告，此有渠等之臺灣高等法院被告前
    案紀錄表各一份在卷可考，被告二人皆因一時失慮，致為本
    件犯行，但渠等犯行所肇致之具體損害畢竟有限，於本件之
    犯罪情節尚未至無可原宥之程度，且被告丙○○、乙○○犯
    後俱已坦承犯行，頗見悔悟之意，犯罪後態度堪稱良好，渠
    等經此等偵審程序，當能知警惕守法，應無再犯之虞，本院
    因認對被告乙○○、丙○○前開所宣告之刑，俱應以暫不執
    行為適當，爰皆併予宣告緩刑二年，以啟自新，並依同條第
    二項第四款規定，分別諭知被告乙○○應向公庫支付二萬元
    、被告丙○○則應向公庫支付一萬元，以資懲儆。
六、至扣案之電子遊戲機臺「超級大舞臺小瑪莉」一臺（含IC板
    一塊）為當場賭博之器具，另扣案之現金三千八百九十元，
    係自該賭博性電子遊戲機臺內取出，為不特定客人投幣後操
    作、把玩該電子遊戲機而與被告等對賭而得之賭資，爰均依
    刑法二百六十六條第二項之規定，併為沒收之諭知。
據上論斷，應依刑事訴訟法第二百九十九條第一項前段，電子遊
戲場業管理條例第十五條、第二十二條，刑法第十一條前段、第
二十八條、第二百六十六條第一項前段、第二項、第五十五條、
第四十一條第一項前段、第七十四條第一項第一款、第二款、第
二項第四款，刑法施行法第一條之一第一項、第二項前段，判決
如主文。
本案經檢察官甲○○到庭執行職務。
中    華    民    國    99    年    3     月    25    日
                  刑事第三庭  法  官  陳思成
以上正本證明與原本無異。
如不服本判決應於收受判決後10日內向本院提出上訴書狀，並應
敘述具體理由；其未敘述上訴理由者，應於上訴期間屆滿後20日
內向本院補提理由書（均須按他造當事人之人數附繕本）「切勿
逕送上級法院」。
                              書記官  吳詩琳
中    華    民    國    99    年    3     月    25    日
附錄論罪科刑法條
電子遊戲場業管理條例第十五條
未依本條例規定辦理營利事業登記者，不得經營電子遊戲場業。
電子遊戲場業管理條例第二十二條
違反第十五條規定者，處行為人一年以下有期徒刑、拘役或科或
併科新臺幣五十萬元以上二百五十萬元以下罰金。
刑法第二百六十六條
在公共場所或公眾得出入之場所賭博財物者，處一千元以下罰金
。但以供人暫時娛樂之物為賭者，不在此限。
當場賭博之器具與在賭檯或兌換籌碼處之財物，不問屬於犯人與
否，沒收之。

司法院資訊處製作；財團法人民間司法改革基金會備份。
